【裁判字號】    98,訴,3158
【裁判日期】    990121
【裁判案由】    毒品危害防制條例等
【裁判全文】
臺灣臺中地方法院刑事判決              98年度訴字第3158號
公  訴  人  臺灣臺中地方法院檢察署檢察官
被      告  子○○
            卯○○
上二人共同
選任辯護人  張績寶律師
            張繼準律師
            莊惠祺律師
被      告  癸○○
                    （現於臺灣臺中看守所羈押中）
選任辯護人  蔡振修律師
被      告  戊○○
選任辯護人  廖志祥律師
被      告  壬○○
                    （現於臺灣臺中看守所羈押中）
            辛○○
                      之1
                    （現於臺灣臺中看守所羈押中）
上二人共同
公設辯護人  丑○○
上列被告因毒品危害防制條例等案件，經檢察官提起公訴（98年
度偵字第15145、19227號），本院判決如下：
    主    文
子○○共同運輸第三級毒品，處有期徒刑柒年捌月，扣案第三級
毒品K 他命共拾貳包（總計驗餘淨重為九四四點三二公克，含包
裝袋拾貳個）、襯衫拾貳件、紙箱壹只均沒收之；又共同犯行使
偽造私文書罪，處有期徒刑陸月，超峰快遞公司收送貨單之「收
件人」欄內「謝惠興」之偽造署押壹枚沒收之。主刑部分應執行
有期徒刑捌年。其餘被訴販賣第三級毒品部分均無罪。
癸○○共同運輸第三級毒品，處有期徒刑陸年，扣案第三級毒品
K 他命共拾貳包（總計驗餘淨重為九四四點三二公克，含包裝袋
拾貳個）、襯衫拾貳件、紙箱壹只、行動電話壹具（分別內含門
號0000000000號SIM 卡壹張）均沒收之。其餘被訴犯行使偽造私
文書部分無罪。
戊○○犯如附表編號１、２、３、４所示各罪，分別處如附表編
號１、２、３、４所示之刑，從刑分別如附表編號１、２、３、
４所示；又販賣第二級毒品，處有期徒刑柒年貳月，未扣案之販
賣第二級毒品所得新臺幣伍佰元沒收，如全部或一部不能沒收時
，以其財產抵償之；又共同運輸第三級毒品，處有期徒刑陸年，
扣案第三級毒品K 他命共拾貳包（總計驗餘淨重為九四四點三二
公克，含包裝袋拾貳個）、襯衫拾貳件、紙箱壹只均沒收之；又
共同犯行使偽造私文書罪，處有期徒刑陸月，超峰快遞公司收送
貨單之「收件人」欄內「謝惠興」之偽造署押壹枚沒收之。主刑
部分應執行有期徒刑拾年陸月。其餘被訴販賣第三級毒品部分均
無罪。
壬○○犯如附表編號５、６、７、８、９所示各罪，分別處如附
表編號５、６、７、８、９所示之刑，從刑分別如附表編號５、
６、７、８、９所示。主刑部分應執行有期徒刑陸年陸月。其餘
被訴販賣第三級毒品部分均無罪。
辛○○犯如附表編號１至１０所示各罪，分別處如附表編號１至１０
所示之刑，從刑分別如附表編號１至１０所示。主刑部分應執行有
期徒刑捌年。
卯○○無罪。
    犯罪事實
一、辛○○（綽號「小周」）、壬○○（綽號「黑番」）、戊○○（綽號「阿勇」）均明知Ketamine（即俗稱之K 他命，下
    稱k 他命）為毒品危害防制條例列管之第三級毒品，不得非
    法持有、販賣，壬○○、辛○○先透過子○○（此部分未據
    起訴，詳後述）向綽號「美女」之姓名年籍均不詳成年人取
    得數量達50公克之第三級毒品k 他命，再利用行動電話作為
    聯絡工具，與購買毒品之卓佩汝等人議定毒品交易之時間、
    地點、金額、種類、數量等重要事項後，分別由與辛○○有
    販賣第三級毒品以營利犯意聯絡之戊○○或壬○○，或由辛○○依約前往約定地點交付毒品，並收取價金。其等所為不
    法行為如下：
  (一)辛○○、戊○○基於共同販賣k 他命以營利之犯意聯絡，分
    別於如附表編號1、2、3、4所示時間、地點販賣k 他命，其
    等各次交易之對象、交易之方式、販賣之數量、金額、販賣
    所得等情，則分別詳如附表編號1、2、3、4所示。
  (二)辛○○、壬○○基於共同販賣k 他命以營利之犯意聯絡，分
    別於如附表編號5、6、7、8、9所示時間、地點販賣k他命，
    其等各次交易之對象、交易之方式、販賣之數量、金額、販
    賣所得等情，則分別詳如附表編號5、6、7、8、9所示。
  (三)辛○○基於販賣k 他命以營利之犯意，於如附表編號10所示
    時間、地點，以如附表編號10所示方式，販賣如附表編號10
    所示第三級毒品k 他命予如附表編號10所示之購毒者，並收
    取如附表編號10所示之價金。
二、戊○○明知MDMA（即俗稱之搖頭丸，下稱搖頭丸）為毒品危
    害防制條例列管之第二級毒品，不得意圖營利而販賣，詎其
    竟基於販賣第二級毒品搖頭丸以營利之犯意，於98年5月8日
    凌晨4時許，先由乙○○以持用之門號0000000000 號行動電
    話，撥打戊○○所持用之門號0000000000號行動電話，議定
    購買搖頭丸之事宜，雙方旋即相約於同日清晨4 時許，在臺
    中縣大雅鄉之城市水棧汽車旅館，戊○○以500 元之價格，
    販售搖頭丸1顆予乙○○，因而得款500元。
三、子○○、癸○○、戊○○均明知K 他命為列管之第三級毒品
    ，且為行政院依據懲治走私條例公告之管制進出口物品，不
    得運輸或私運進口。詎渠等竟共同基於運輸第三級毒品K 他
    命進口之犯意聯絡，由子○○先於98年6 月初，告知癸○○
    及戊○○將有一只包裹，由大陸寄送至臺灣，須找一隱密處
    所作為送達地，屆時並須前往領取該包裹，事成之後，子○○會給戊○○1萬元之報酬，戊○○亦允諾癸○○會分予5,0
    00元之酬勞（起訴書誤載為1人1萬元），癸○○及戊○○旋
    即允諾領取該郵寄包裹。嗣於98年6 月16日上午不詳時間，
    子○○與大陸地區之毒梟聯絡後，確定包裹係以寄送禮品之
    名義，利用服飾層板作為掩飾，將夾藏k 他命12包（毛重合
    計為986.3 公克，驗餘淨重合計為944.32公克）之包裹，透
    過不知情之超峰快遞公司人員（查貨號碼為00000000號），
    將包裹由大陸寄送至臺灣之臺中市○○區○○路4段896號之
    ok便利商店，郵包上並註明收件人為「謝惠興」，收件人聯
    絡電話則為0000000000號等細節，子○○隨即將該等事宜轉
    知戊○○，並將門號為0000000000號行動電話交予戊○○，
    指示其以該門號作為領取包裹之聯絡工具。嗣於同日下午5
    時30分許，癸○○與戊○○一同前往上開ok便利商店後，癸○○在旁邊等候領取夾藏k 他命之包裹，而由戊○○單獨一
    人與超峰快遞公司人員接洽，並依子○○之上開指示，與子
    ○○共同基於偽造文書之犯意聯絡，於超峰快遞收送貨單之
    「收件人簽章」欄位上，偽簽「謝惠興」之署名，表示係由
    「謝惠興」本人親自領取貨物，以此方式偽造收送貨單之私
    文書，再將該收送貨單交付予不知情之快遞公司人員而行使
    之，足生損害於超峰快遞公司對於郵件包裹管理之正確性及
    「謝惠興」本人。
四、嗣警方於98年6月16日晚間6時35分許，經子○○同意執行搜
    索，於臺中縣大雅鄉○○街38號前（起訴書誤載為臺中縣大
    雅鄉○○街33巷5號），當場扣得子○○所持有之行動電話2
    具（分別內含門號0000000000號、0000000000號SIM卡各1張
    ），復於同日晚間7 時30分許，經子○○及卯○○同意執行
    搜索，於上開處所前，在卯○○所攜帶之背包內扣得子○○
    所有非供本案犯罪所用之K他命（與下述扣得之k他命，合計
    驗餘淨重為49.89公克）1 包，及於同日晚間8時33分許，經
    子○○同意執行搜索，而於子○○所承租之臺中市○○路○
    段528號4樓之10之住所，扣得子○○所有非供本案犯罪所用
    之k 他命（與上開扣得之k他命，合計驗餘淨重為49.89公克
    ）1包；又警方於同日晚間8時25分許，經壬○○同意執行搜
    索，而於壬○○承租位在臺中市○○區○○路2 段546號4樓
    之2之住處內，亦扣得壬○○所有供其施用之K他命（驗餘重
    量為2.06公克）1包。另警方於同日下午5時30分許，於臺中
    市○○路○段896號路口前，當戊○○、癸○○正在前開OK便
    利商店依子○○指示將領得包裹1 只搬出之際，旋即遭預先
    埋伏之警方當場查獲，並經戊○○、癸○○同意執行搜索，
    而當場扣得K他命共12包（毛重合計為986.3公克，驗餘淨重
    合計為944.32公克）、襯衫12件、紙箱1 只、戊○○所有供
    犯罪所用之行動電話1具（內含門號0000000000 號SIM卡1張
    ）、癸○○所有供犯罪所用之行動電話2 具（分別內含門號
    0000000000號、0000000000號SIM卡各1張），始循線查悉上
    情。
五、案經臺灣臺中地方法院檢察署檢察官指揮海岸巡防署中部地
    區巡防局、臺中市警察局移送並偵查起訴。
    理    由
甲、程序事項：
一、按被告以外之人（包括證人、鑑定人、告訴人、被害人及共
    同被告等）於司法警察官或司法警察調查中所為之陳述，除
    符合刑事訴訟法第159條之2或同法第159條之3等例外規定外
    ，應屬傳聞證據，不得作為證據，此觀刑事訴訟法第159 條
    第1 項、第159條之2及第159條之3之規定自明。而被告以外
    之人於司法警察調查中所為之陳述，其證據能力有無，依刑
    事訴訟法第159條之2規定，需具備以下之要件：(1)與審判中
    陳述不符、(2)警詢中之陳述具有較可信之特別情況、(3)為證
    明犯罪事實存否所必要者。所謂警詢中之陳述具有「較可信
    之特別情況」，解釋上係指警詢中陳述之「外部客觀情況」
    值得信用保障者而言，亦即法院應就其陳述當時之原因、過
    程、內容、功能等外在環境加以觀察，以判斷其陳述是否出
    於「真意」、有無違法取供等，其信用性已獲得確定保障之
    特別情況（最高法院97年度台上字第4304號判決意旨參照）
    ，即陳述在某些特別可信之情況下所為時，虛偽陳述之危險
    性不高，故縱係在審判外之陳述，仍認其有證據能力。是以
    ，證人卓佩汝、乙○○、丙○○、甲○○、己○○、辰○○
    、證人即共同被告子○○、癸○○、戊○○、壬○○、辛○○、卯○○於警詢時所言，固均屬被告以外之人於審判外之
    證述，惟其等上開警詢中之供述，與其等於本院審理時證述
    略有不符，內容有部分出入。觀其等於警詢陳述，係由警員
    先告知得行使之權利，而經其等表示不需要請辯護人到場後
    始開始詢問，並採一問一一答之方式，由警員先詢問相關案
    情，證人一一陳述後，始經記載於調查筆錄，於製作完畢後
    復經上開證人閱覽筆錄無訛，再簽名蓋章完成，其等於警詢
    供述較少權衡利害得失或受他人干預，復參諸上開證人在案
    發時所處之環境，其能認知被告之行為內容，事後於警局中
    ，距案發時間較近，記憶清晰，依憑個人知覺經驗所為之指
    認，亦非出於不當之暗示，並未違背通常一般日常生活經驗
    之定則，應認其等警詢筆錄內容係根據其陳述之內容所記載
    ，則該筆錄內容之公正客觀性即無由質疑，且核與其於偵訊
    時所述情節相符。且上開證人於本院審理時到庭作證時，並
    未爭執其等警詢筆錄製作過程有何違法、不當之處，其等警
    詢所述確係出於任意，並無警方誘導等違法取供情事，應認
    具有較可信之特別情況。又其等警詢筆錄基於發見真實之需
    求並有重要關係，而為證明犯罪事實之存否並有必要，故上
    開證人於警詢之陳述，本院認符合刑事訴訟法第159條之2之
    情形，有證據能力
二、復按有事實足認被告或犯罪嫌疑人有最輕本刑為3 年以上有
    期徒刑之罪嫌，並危害國家安全或社會秩序情節重大，而有
    相當理由可信其通訊內容與本案有關，且不能或難以其他方
    法蒐集或調查證據者，偵查中得由檢察官核發通訊監察書，
    95年5月30日修正公布通訊保障及監察法第5條第1項第1款及
    第2 項分別定有明文。又按偵查犯罪機關依法定程序監聽之
    錄音，如已踐行調查證據程序，非不可採為認定犯罪事實之
    基礎（最高法院93年度臺上字第6510號判決意旨參照）。本
    件採為判決基礎之卷附通訊監察錄音及譯文，其所憑之通訊
    監察書之核發經過及記載事項，均符合通訊保障及監察法之
    相關規定，本案依前述通訊監察書實施之監聽、錄音，自屬
    合法。則依監聽所得錄音，係依憑機械力錄製，未經人為操
    作、不摻雜個人主觀意念，具證據能力；而將上述具有證據
    能力之監聽所得錄音具體以文字紀錄，屬公務員本於職務製
    作的紀錄文書，譯文所載內容，並無顯然不可信之情形，復
    經本院於審理時踐行調查證據程序，揆諸前揭說明，上開譯
    文自有證據能力。
三、又按被告以外之人於審判外之言詞或書面陳述，除法律有規
    定者外，不得作為證據，刑事訴訟法第159條第1項定有明文
    ，此乃傳聞證據之排除法則。又傳聞法則之重要理論依據，
    在於傳聞證據未經當事人之反對詰問予以核實，乃予排斥，
    惟若當事人已放棄對原供述人之反對詰問權，於法院審判時
    表明同意該等傳聞證據可作為證據，基於證據資料愈豐富，
    愈有助於真實發現之理念，並貫徹刑事訴訟法修法加重當事
    人進行主義之精神，確認當事人對於證據能力有處分權之制
    度，傳聞證據經當事人同意作為證據，法院認為適當者，亦
    得為證據。另當事人於調查證據時，對於傳聞證據表示「沒
    有意見」、「對於證據調查無意見」，而未於言詞辯論終結
    前聲明異議，應視為已有將該等傳聞證據採為證據之同意，
    此刑事訴訟法第159條之5定有明文。查除前開證據外，本案
    所引之下列證據，均據被告子○○、癸○○、戊○○、壬○○、辛○○、卯○○對證據能力表示「沒有意見」，亦未於
    本案言詞辯論終結前聲明異議，則本院審酌該等證據並無違
    法取證或證明力顯然過低之情事，均得採為證據。
乙、實體方面：
壹、有罪部分
一、被告子○○部分：
    上開犯罪事實，業據被告子○○於偵查中及本院審理時均坦
    承不諱（見海巡卷第1至11頁、98年度偵字第15145號偵查卷
    一第115至117頁、98年度偵字第15145 號偵查卷二第82至86
    頁、第88頁、98年度訴字第3158號本院卷一第73至80頁），
    核與證人即共同被告癸○○、戊○○之證述情節大致相符（
    見海巡卷第50至56、第60至62頁、第76至83頁、第85至87頁
    、第89至92頁、98年度偵字第15145 號偵查卷一第108至115
    頁、第112至115頁、98年度偵字第15145 號偵查卷二第31至
    39頁、第42、47、80頁、第105至108頁、第114 頁、98年度
    訴字第3158號本院卷二第248反面至251頁）；並有超峰快遞
    公司收送貨單影本1份、現場照片9張、扣案毒品照片12張在
    卷可參；而扣案之白色晶體12包，經送內政部警政署刑事警
    察局鑑驗結果，送驗白色晶體12包檢出第三級毒品k 他命成
    分，k他命驗餘淨重944.32 公克，此有該警察局98年8月3日
    刑鑑字第09 80087755號鑑定書1份在卷可稽（見98年度偵字
    第15145號偵查卷二第145頁），復有襯衫12件、紙箱1 只、
    被告子○○所持有之行動電話2具（分別內含門號000000000
    0號、0000000000號SIM卡各1 張）、被告癸○○所持有之行
    動電話2具（分別內含門號0000000000號、0000000000號SIM
    卡各1 張）扣案可證；且被告子○○、癸○○確於上揭時間
    持用門號0000000000、0000000000號行動電話，業據被告子
    ○○、癸○○自承在卷，可知被告子○○、癸○○確於上揭
    時間有利用前開電話作為聯絡運輸毒品之情事，此有通訊監
    察紀錄在卷可稽（見海巡卷第93至96頁），足認被告子○○
    前開自白核與事實相符，堪予採信。
二、被告癸○○部分：
    訊據被告癸○○矢口否認有上開運輸毒品犯行，辯稱：伊是
    聽從子○○指示，與戊○○去領包裹，被查獲之前伊都不知
    道包裹裡面是k他命云云，然查：
  (一)被告癸○○於前揭犯罪時間，係以其所有之門號0000000000
    號行動電話，與子○○所持用之門號0000000000號行動電話
    聯絡，並依被告子○○之指示，於98年6月16日下午5時30分
    許與被告戊○○至文心路4段896號上之ok便利商店領取包裹
    1 只等情，業據被告癸○○、子○○供承在卷，且有通訊監
    察紀錄在卷可稽（見海巡卷第93至96頁），該部分犯行，應
    堪信為真實。
  (二)雖被告癸○○於本院審理時對該包裹內之物品表示不知情，
    其無運輸毒品之主觀犯意，惟其於警詢時及偵查中具結證稱
    ：『問：請你詳述運送此次貨物與0000000000通聯人綽號「
    哥」的聯絡過程？為何如此小心？答：98年4 月間，子○○
    說有這個領包裹的工作，過幾天對我說一人可以分到新臺幣
    5000元然後我去找另外一個人，我自己就去找寄包裹的地方
    ，然後就一直等不到消息。98年6 月11日當天「哥：子○○
    」說大陸那一邊有跟他聯絡了，那時候「哥：子○○」跟我
    們兩個說：做這個會有風險，叫我們找人去做。問：你是否
    知悉「哥：子○○」說的風險是啥意思？答：他沒說，但是
    我們大概知道是領啥東西。我認為是k 他命。」、「問：你
    是否知悉此次貨物為何？答：不確定，我可能認為是k 他命
    。」、「問：98年6月16日下午是否有載戊○○去文心路4段
    896 號的ok便利商店領包裹？答：是，因為我載他去有錢賺
    ，是子○○叫我們去，子○○在98年4 月間就有跟我說找一
    個隱密的地方讓包裹寄過去，就有錢賺，當時戊○○還不知
    道，但是這一次包裹一直沒有來。直到98年6 月11日子○○
    、我及戊○○剛好都在一起，子○○說大陸那邊有東西要寄
    來，有風險，叫我們2 個人找人去做，就是去領包裹，子○○說會給我們2 個人1人1萬元。我並不知道包裹裡面是什麼
    東西，但是我大概知道是k 他命。」、「問：運輸毒品是否
    認罪？答：認罪。」（見海巡卷第89至92頁、98年度偵字第
    15145號偵查卷一第108至112頁），復有現場照片9張、扣案
    毒品照片12張在卷可參，及襯衫12件、紙箱1 只、被告子○○所持有之行動電話2具（分別內含門號0000000000號、000
    0000000號SIM卡各1張）、被告癸○○所持有之行動電話2具
    （分別內含門號000000000 0號、0000000000號SIM卡各1 張
    ）扣案可證；而扣案之白色晶體12包，經送內政部警政署刑
    事警察局鑑驗結果，送驗白色晶體12包檢出第三級毒品k 他
    命成分，k他命驗餘淨重944.32公克，此有該警察局98年8月
    3日刑鑑字第0980087755號鑑定書1份在卷可稽（見98年度偵
    字第15145號偵查卷二第145頁），又被告子○○、戊○○、
    癸○○均為朋友關係，子○○於前揭犯罪時間指示被告癸○○、戊○○2人於前揭時、地領取包裹1只，並允諾事成之後
    會給予被告戊○○1 萬元，而被告戊○○亦允諾事成之後，
    分給被告癸○○5,000 元，經被告子○○、戊○○、癸○○
    於本院審理時均供承在卷，衡諸常情，被告3 人既均為朋友
    關係，而至便利商店領取包裹係為日常生活經常發生且至為
    容易之情事，焉有委託朋友領取包裹，仍須額外支付報酬1
    萬元？是被告癸○○、戊○○應均知悉該包裹內夾藏有違禁
    物，因之領取該包裹有所風險，故被告子○○始須支付相當
    之報酬予領取包裹之人，故被告癸○○主觀上應係知悉該包
    裹內為第三級毒品k 他命無誤，被告癸○○前開辯解，顯係
    卸責之詞，不足採信。
三、被告戊○○部分：
    訊據被告戊○○固坦承有上開偽造文書犯行，然矢口否認販
    賣毒品及運輸毒品之犯行，並辯稱：卓佩汝、乙○○、丙○○、甲○○都是透過伊向辛○○購買k 他命，伊只是介紹他
    們向辛○○買，並沒有參與販賣毒品；98年5月8日甲○○有
    撥打電話給伊詢問有沒有搖頭丸，但伊並沒有搖頭丸，那天
    也沒有跟她交易。另伊有聽從子○○指示去ok便利商店拿包
    裹，但伊確實不知包裹內放置之物品為何，故伊並沒有運輸
    毒品之犯意云云，經查：
  (一)被告戊○○於98年6月16日下午5時30分許，於前開ok便利商
    店，與子○○共同基於偽造私文書之犯意聯絡，於超峰快遞
    收送貨單之「收件人簽章」欄位上，偽簽「謝惠興」之署名
    ，表示係由「謝惠興」本人親自領取貨物等情，業據被告戊○○、子○○坦承在卷，復有超峰快遞公司收送貨單影本1
    份附卷可證，足認被告戊○○該部分自白核與事實相符，堪
    予採信。
  (二)至被告戊○○雖一再否認其對於與癸○○於98年6 月16日所
    依領取包裹內之物品為何表示不知情，惟被告戊○○於本院
    審理時自承：被告子○○於98年6 月16日前幾天說有東西要
    寄給他，他沒有空，要伊去幫他領，且他答應領取包裹後就
    給予伊1 萬元，因為伊怕伊接不到電話，所以伊找被告癸○○跟伊一起等，是伊自己跟被告癸○○說的，要跟他平分1
    萬元等語（見98年訴字第3158號本院卷一第250、251、252
    反面、253 頁），證人即共同被告子○○亦證稱：伊是當面
    請被告戊○○幫伊領一下包裹，並承諾戊○○幫伊領包裹，
    就會給他1 萬元之酬勞等語（見98年訴字第3158號本院卷一
    第247 反面頁）；是以被告子○○僅委託被告戊○○為其領
    取包裹，並僅答應被告戊○○事成之後給予報酬1 萬元，係
    被告戊○○自行去找被告癸○○與其一起領取上開包裹，並
    自行允諾被告癸○○平分1 萬元之報酬，是被告戊○○始為
    被告子○○所委託領取包裹並給付報酬之人，對該包裹之細
    節、內容應較被告癸○○更為知悉，又被告癸○○主觀上既
    已知悉該包裹內為第三級毒品k 他命，已如前述，則衡諸常
    情，被告戊○○焉有對於所領取之包裹內容為何不知情之理
    ？又依前揭論述，可知被告癸○○、戊○○應均知悉該包裹
    內夾藏有違禁物，因之領取該包裹有所風險，故被告子○○
    始須支付相當之報酬予領取包裹之人，故被告戊○○主觀上
    亦應係知悉該包裹內為第三級毒品k 他命無誤，被告戊○○
    前開辯解，亦顯係卸責之詞，不足採信。
  (三)至被告戊○○有如附表編號1至4所示與被告辛○○共同販賣
    k 他命、如犯罪事實欄二所示販賣搖頭丸予乙○○之犯罪事
    實，雖被告戊○○仍執前詞置辯，惟查：
    1.證人卓佩汝經警方提示監察電話被告戊○○所有之門號00
      00000000號行動電話通訊監察譯文後，其於警詢時證稱「
      98年4月15日03時53分22秒、98年4月15日03時57分02秒、
      98年4月15日05時18分39秒等3通是我與戊○○所使用0000
      000000行動電話的通話，都是我要向戊○○購買k 他命毒
      品的對話，98年4月15日3時54分14秒這通是辛○○跟戊○○的通話內容。」、「問：上開對話後交易k 他命毒品時
      間、地點為何？答：我在臺中市○○區○○路上的全家便
      利商店等戊○○，戊○○再叫辛○○送k 他命到場賣我。
      」等語（見98年度偵字第15145 號偵查卷一第137至142頁
      ）；於偵查中亦具結證稱『問：你購買k 他命時是與何人
      聯絡？答：我都是和戊○○聯絡，我不曾與「小周」聯絡
      ，我是用我0000000000的電話打戊○○0925，後面的號碼
      我忘記了。我跟他買過一次k他命，時間是98年4月15日凌
      晨2、3時，我有先打電話給戊○○，我是跟他買5公克的k
      他命2,000 元，我們是約在北屯路的全家便利超商交易。
      是由「小周」送Ｋ他命過來的，「小周」送過來之後，「
      小周」會打電話給戊○○說他到了，由戊○○再跟我講「
      小周」到了。』等語（見98年度偵字第15145 號偵查卷一
      第149至151頁）；再於本院審理時具結證稱：伊於98年4
      月15日凌晨3時許，有以其所有之門號0000000000號 行動
      電話撥打電話予戊○○所持有之門號0000000000號行動電
      話，說要5公克k他命，伊都是直接向戊○○拿的，該次是
      辛○○送來，我們是一手交錢一手交貨等語（見98年度訴
      字第3158號本院卷一第187、188頁），復有前揭通訊監察
      紀錄在卷可稽；是證人即購毒者卓佩汝既為與被告戊○○
      聯繫毒品交易事宜，且係由被告戊○○之指示，共同被告
      辛○○始依約交付毒品及收取價金，則被告戊○○確已參
      與販賣毒品罪構成要件事實之部分行為，即係分擔實行犯
      罪行為，自應與共同被告辛○○共同負該部分販賣第三級
      毒品罪責。
    2.證人乙○○於警詢時證稱『問：你向戊○○購買Ｋ他命及
      搖頭丸毒品數量為何？答：我向戊○○購買k 他命及搖頭
      丸毒品各1次，k他命毒品我是向他購買5克價值新臺幣200
      0 元，搖頭丸毒品我是向他購買1顆價值新臺幣500元。問
      ：現提示警方執行戊○○所使用之0000000000號行動電話
      通訊監察譯文表共3 張，自98年4月26日至5月08日與你所
      用0000000000號行動電話之通話內容，哪幾通是向戊○○
      購買k 他命及搖頭丸毒品之對話？答：98年5月8日4時2分
      43秒、5月8日4時7分26秒、5月8日4時11分24秒、5月8日4
      時32分4秒等4通通話內容，都是我要向戊○○購買搖頭丸
      毒品的對話。問：上開4 通你與戊○○的對話內容略為：
      「丸子」、「藍星公司」、「北上車票」等對話是何意思
      ？答：都是代表搖頭丸毒品的意思。問：上開4 通對話是
      否均有與戊○○交易搖頭丸毒品完成？答：上開4 通通話
      內容最後於當日約4 時30分許在臺中縣大雅鄉城市水棧汽
      車旅館有交易1 顆搖頭丸毒品。問：你當日如何與戊○○
      交易搖頭丸毒品？答：當日約4 時30分許戊○○到達城市
      水棧汽車旅館後我將新臺幣500 元交給他後，戊○○就將
      搖頭丸毒品1 顆親手拿給我。問：你於何時？何地向戊○○購買k他命毒品？答：是於98年5月8日凌晨0時許戊○○
      到我工作的檳榔攤 （臺中縣大雅鄉○○路○ 段「007檳榔
      攤」詳細地址不詳）我問他有無k 他命毒品，他剛好有帶
      ，我就向他購買2,000元的k他命毒品。』等語（見98年度
      偵字第15145 號偵查卷一第153至158頁）；於偵查中亦具
      結證稱『問：k 他命跟何人買的？答：是跟綽號「阿勇」
      的人，找是透過朋友介紹認識的，我們約認識2 個月，我
      們並無糾紛，也沒有金錢糾紛。我跟他買過1次k他命，時
      間是在98年5月8日凌晨0 時許，是「阿勇」來我店裡找我
      ，我的店在中清路4段的007檳榔攤，我問他有無k 他命，
      他剛好身上有，我就在檳榔攤跟他買了2,000元5公克的k
      他命。問：搖頭丸是跟何人買的？答：也是跟「阿勇」買
      的，我跟他買過1次。時間是98年5月8日4時許，當天是阿
      勇從我檳榔攤離開後，我再用0000000000打他0000000000
      ，我在警局是看著我的手機查出他的號碼的，這次我買了
      1顆搖頭丸500元，我們是在約在大雅的城市水棧汽車旅館
      交易，是阿勇親自送過來的。』、「問：（提示0000-000
      000與0000-000000之98年5月8日監聽譯文）你們是在講什
      麼？答：這是我與阿勇的對話，我是講我要跟阿勇拿丸子
      ，他叫我過去拿，但是後來是我叫他拿過來。問：（提示
      指認照片）何人是阿勇？答：編號9 號。因為我看過他很
      多次，所以我很確定。」等語（見98年度偵字第15145 號
      偵查卷一第166至167頁），且經本院審閱98年度偵字第15
      145 號偵查卷一第163頁被指認人照片編號9號確為被告戊○○無誤；再於本院審理時經法院提示98年度偵字第1514
      5號第157頁，其具結證稱：被告戊○○有先過來找伊，伊
      問他有沒有k 他命，他說有，他就直接拿給伊，當時除了
      戊○○之外還有另外3 個人，但是不知道他們名字，好像
      有一個叫「黑豬」（台語），另一個不知道名字；98年5
      月8日凌晨4時許，伊有向被告戊○○購買搖頭丸，好像不
      是被告戊○○直接拿到臺中縣大雅鄉之城市水棧汽車旅館
      給伊，而是拿給伊朋友綽號「涵寧」，那次伊向被告戊○○購買搖頭丸1顆，價格是500元，伊那時候有吃藥，已經
      神智不清，不確定是拿給伊朋友，還是拿給伊，又伊現在
      記不清楚當時的事情，警詢當時陳述為實話等語（見98年
      度訴字第3158號本院卷二第68至70頁），復有前揭通訊監
      察紀錄在卷可稽；再者，證人即共同被告辛○○先於98年
      11月12日本院審理時證稱：98年5月8日在中清路4段007檳
      榔攤交付毒品予乙○○的人是被告戊○○，戊○○先跟伊
      拿k 他命後，再賣給乙○○，那次是因為伊沒有空拿去給
      乙○○，所以被告戊○○說他是幫我們介紹，那次他就自
      己送，這次獲利伊跟被告戊○○一人一半，各獲利300 元
      等語，再於98年12月21日於本院審理時陳稱：這次是伊自
      己去販賣的，被告戊○○是介紹的，伊自己去送貨的等語
      （見98年度訴字第3158號本院卷一203、204頁、98年度訴
      字第3158號本院卷二第91頁），參酌上情，共同被告辛○○於98年11月12日本院審理時證稱情節與證人乙○○所證
      述情節大致相符，且證人乙○○於警詢、偵查及本院審理
      時均一致表示當日交易對象係被告戊○○，且已於偵查中
      指認被告戊○○無誤，共同被告辛○○應係為袒護被告戊○○，因而更易其證詞，應仍以其98年11月12日本院審理
      時證述內容為真實，是購毒者既為與被告戊○○聯繫毒品
      交易事宜，且係由被告戊○○交付毒品及收取價金，則被
      告戊○○確已成立販賣第二級毒品罪構成要件事實，及參
      與販賣第三級毒品罪構成要件事實之部分行為，即係分擔
      實行犯罪行為，自應與共同被告辛○○共同負該部分販賣
      第三級毒品罪責，被告前揭所辨，自無足採。
    3.證人丙○○經警方提示監察電話被告戊○○所有之門號00
      00000000號行動電話通訊監察譯文後，其於警詢時證稱「
      問：於98年4 月26日22時53分28秒有0000000000行動電話
      撥入至0000000000行動電話，且自稱小真的弟弟，該人係
      誰？答：是我本人。問：於98年4 月26日23時29分13秒及
      同日23時30分23秒有0000000000號行動電話與0000000000
      行動電話對話紀錄，當時持用該0000000000號行動電話與
      0000000000行動電話通話之人是誰？答：有是我本人。問
      ：你為何與該0000000000行動電話通話？做何事？答：當
      時我是打該0000000000 行動電話向其購買k他命毒品。當
      天我打電話是在與對方約定交易k 他命毒品之地點。問：
      你共向持用0000000000行動電話之男子購買過幾次毒品k
      他命？答：1次。」等語（見98年度偵字第15145號偵查卷
      一第170至174頁）；於偵查中亦具結證稱「問：k 他命跟
      何人買的？答：跟傳播的小姐買的，也有跟阿勇買過1 次
      。跟阿勇買的時間我不太記得了，好像是4、5月間，是我
      叫我姊姊乙○○跟阿勇聯絡買k 他命，之後我直接跟阿勇
      聯絡，我們就約在臺中市○○路與崇德路口交易，這次是
      由我自己一個人過去，我跟他買了5克的k他命1500或2000
      元，我是用我的0000000000打他的手機0000000000，這個
      號碼是乙○○告訴我的，但是來跟我交易的人我不知道是
      何人，我不確定是否是阿勇。問：（提示指認照片）將毒
      品送來給你的是何人？答：我只有看到他手上有刺青，瘦
      瘦的，約160 公分。他來並沒有說他是何人。問：（提示
      通訊監察譯文）這幾通電話是否你姊姊及你與阿勇的對話
      ？答：前面3通是我姊姊打的，後面1通是我與阿勇的對話
      。問：這個通話內容是98年4月26日晚上10時53分，你們
      是否當天就進行k 他命交易？答：是。」等語（見98年度
      偵字第15145 號偵查卷一第181、182頁）；再於本院審理
      時經法院提示98年度偵字第15145號偵查卷一第176頁之通
      訊監察譯文內容後，其具結證稱：那兩通通訊監察譯文是
      談拿k 他命，當天有拿到毒品，伊不認識阿勇，只跟他見
      過一次，當天是一手交錢一手交貨，拿毒品給伊的人手上
      有刺青，但伊只見過一次，沒有辦法指認等語（見98年度
      訴字第3158號本院卷一第71、72頁），復有前揭通訊監察
      紀錄在卷可稽；又被告辛○○既自承係伊拿毒品給王暐成
      的，復經本院當庭勘驗被告辛○○右手臂上確有刺青無誤
      ，是本次應為被告辛○○交付k 他命予證人丙○○。又證
      人即購毒者丙○○既為與被告戊○○聯繫毒品交易事宜，
      且係由被告戊○○之指示，共同被告辛○○始依約交付毒
      品及收取價金，則被告戊○○確已參與販賣毒品罪構成要
      件事實之部分行為，即係分擔實行犯罪行為，自應與共同
      被告辛○○共同負該部分販賣第三級毒品罪責。
    4.證人甲○○經警方提示監察電話被告戊○○所有之門號00
      00000000號行動電話通訊監察譯文（即於98年4 月16日14
      時20分52秒，由0000000000撥打給0000000000號行動電話
      ，通話內容「……Ｂ：小聆。Ａ：我給你1 支電話你打給
      他好不好，我叫我小弟送過去給妳，0000000000。Ｂ：我
      要跟他說什麼。Ａ：我叫他小周，你跟他說你是我朋友。
      Ｂ：阿勇的朋友。……」）後，其於警詢時證稱『當日是
      我本人打給「阿勇」，通話內容是要向「阿勇」購買k 他
      命毒品。問：上記妳與「阿勇」聯絡後，於何時、何地交
      易k他命毒品？數量為何？與何人當面交易？答：我與「
      阿勇」聯絡後，大概在98年4 月16日16時30分左右，在我
      現住所臺中市○○區○○里○○鄰○○路○ 段8之10號4樓樓
      下交易，當時是由1 名綽號「小周」之男子與我交易我是
      以1,000元購得2 公克k他命毒品。問：既然妳是與「阿勇
      」聯絡要交易購買k 他命毒品，為何是「小周」之男子與
      妳交易？答：我知道「小周」是「阿勇」的小弟，都是替
      「阿勇」運送k他命毒品的。』等語（見98年度偵字第151
      45號偵查卷一第184至189頁）；於偵查中亦具結證稱『問
      ：（提示98年4 月16日0000000000與0000000000通訊監察
      譯文）內容為何？答：是我跟「阿勇」的對話。我們是在
      談買k他命的事情，就是他這一通跟我講「小周」的電話0
      000000000，當天「小周」在下午4、5點有拿k他命給我
      ，但我是跟「阿勇」買，而由「小周」送到我家樓下給我
      ，我拿了2克k他命1000元。問：「小周」與「阿勇」的關
      係？答：「小周」是「阿勇」的小弟，是「阿勇」說他會
      叫他的小弟拿k他命給我。』等語（見98年度偵字第15145
      號偵查卷一第200至202頁）；再於本院審理時具結證稱：
      伊於98年4 月16日，有以其所有之門號0000000000號行動
      電話撥打電話予戊○○所持有之門號0000000000號行動電
      話，要跟被告戊○○拿k 他命，伊打給他都是要跟他買毒
      品，該次是辛○○送來，我們是一手交錢一手交貨等語（
      見98年度訴字第3158號本院卷一第188 頁），復有前揭通
      訊監察紀錄在卷可稽；是證人即購毒者甲○○既為與被告
      戊○○聯繫毒品交易事宜，且係由被告戊○○之指示，共
      同被告辛○○始依約交付毒品及收取價金，則被告戊○○
      確已參與販賣毒品罪構成要件事實之部分行為，即係分擔
      實行犯罪行為，自應與共同被告辛○○共同負該部分販賣
      第三級毒品罪責。
    5.又被告辛○○、戊○○確於上揭時間持用門號0000000000
      、0000000000號行動電話，業據被告辛○○、戊○○自承
      在卷，可知被告辛○○、戊○○確於上揭時間有利用前開
      電話與如附表編號1至4所示證人等通聯之情事；又上揭證
      人等於警詢時、偵查中及本院審理時就如何與被告辛○○
      、戊○○聯絡及關於買受毒品之種類、時間、地點、次數
      、價量等細節均先後證述大致明確，復有前開通訊監察紀
      錄在卷可稽，足認如附表編號1至4所示證人等於警詢時、
      偵查中所為上開陳述均具憑信性，堪信被告戊○○確有如
      附表編號1至4所示與被告辛○○共同販賣第三級毒品犯行
      ，及如犯罪事實欄二所示販賣第二級毒品犯行。
四、被告壬○○部分：
    訊據被告壬○○則坦承有如附表編號6、7、8、9所示販賣第
    三級毒品k他命等犯行，但否認有如附表編號5所示販賣第三
    級毒品k他命予證人甲○○之犯行，並辯稱：伊於98年5月後
    就沒有在販賣過k他命云云，經查：
  (一)被告壬○○有如附表編號6至9所示販賣k 他命等犯罪事實，
    業據其於警詢時、偵查中及本院審理時坦承不諱（見98年度
    偵字第15145 號偵查卷一第49至58頁、第95至98頁、98年度
    偵字第15145號偵查卷二第13至19頁、第25、26頁、第100至
    102 頁、98年度訴字第3158號本院卷一第36、37頁、第73至
    80頁），核與證人己○○、辰○○等人之證述情節大致相符
    （見98年度偵字第15145號偵查卷一第204至210頁、第218至
    220 頁、第222至229頁、第241至244頁、98年度訴字第3158
    號本院卷一第181至186頁反面）；且被告壬○○、辛○○確
    於上揭時間持用門號0000000000、0000000000號行動電話，
    業據被告壬○○、辛○○自承在卷，可知被告壬○○、辛○○確於上揭時間有利用前開電話與如附表編號6至9所示證人
    等通聯及相互通聯之情事；又上揭證人等於警詢時、偵查中
    及本院審理時就如何與被告壬○○、辛○○聯絡及關於買受
    毒品之種類、時間、地點、次數、價量等細節均先後證述明
    確，所述交易之時間，亦據被告壬○○自承無訛，復有通訊
    監察紀錄在卷可稽，足認如附表編號6至9所示證人等於警詢
    時、偵查中所為上開陳述均具憑信性，堪信被告壬○○確有
    如附表編號6至9所示與被告辛○○共同販賣第三級毒品犯行
    。
  (二)至被告壬○○有如附表編號5所示販賣k他命之犯罪事實，雖
    被告壬○○仍執前詞置辯，惟查，證人甲○○經警方提示監
    察電話被告壬○○所有之門號0000000000號行動電話通訊監
    察譯文（即98年5月3日2時40分54秒，由00-00000000號電話
    打給0000000000號行動電話，通話內容「Ｂ：我是小聆。Ａ
    ：恩。Ｂ：我要跟小周拿，明天再給他錢可以嗎，他說要問
    你。Ａ：明天喔。Ｂ：明天下班。Ａ：ＯＫ啊。Ｂ：你跟他
    講好不好，因為他說要問你啊。……」）後，其於警詢時證
    稱『當時是我以家裡的電話打給「黑番」本人，通話內容是
    要購買k他命毒品，因為「黑番」的k 他命毒品都是「小周」
    在運送及保管部分k 他命毒品，我才打電話給「黑番」是否
    能通知「小周」先讓我賒帳。』、『問：上記電話妳與「黑
    番」聯絡後，於何時、何地交易多少k 他命毒品？答：大概
    是在98年5月3日4 時左右，「小周」本人前來我現住所臺中
    市○○區○○里○○鄰○○路○段8之10號4 樓樓下，「小周」
    當場將2公克重k他命交付給我，當時我並未拿錢給他，因為
    我與「小周」大哥「黑番」講好先賒帳1000元。』等語（見
    98年度偵字第15145號偵查卷一第187、188 頁）；於偵查中
    亦具結證稱『問：（提示98年5月3日上午2 時40分54秒及上
    午2 時43分26秒0000000000通訊監察譯文）是否你與「黑番
    」的對話？對話內容為何？答：上面那通我有印象，是我打
    電話給「黑番」。是我打給「黑番」要跟他買k 他命，但是
    「黑番」叫我與「小周」拿毒品，至於原因為何我不知道，
    他是叫我改打給「小周」，這次「小周」是在凌晨4 時到我
    家，載我到漢口路的嘉年華ＫＴＶ，因為他說他剛好也要過
    去那邊，所以載我到嘉年華ＫＴＶ的途中，才拿k他命2克1,
    000元給我。』等語（見98年度偵字第15145號偵查卷一第20
    0至202頁），復有前揭通訊監察紀錄在卷可稽；再者，共同
    被告辛○○雖於本院審理時先以證人身分證稱：壬○○98年
    5 月後就跟伊沒有販賣了等語，然其於98年11月12日本院審
    理時經審判長提示98年5月3日其與被告壬○○間之通訊監察
    譯文後，其復以證人身分證稱：98年5月3日那次壬○○也有
    參與販賣，因為甲○○有找壬○○，壬○○跟伊講說就給她
    欠，所以伊認為該次壬○○有跟伊一起販賣，之前說壬○○
    5 月後就不賣了，日期伊也不是記得很清楚等語（見本院卷
    98年11月12日審判筆錄第194、194反面頁），足證購毒者既
    為與被告壬○○聯繫毒品交易事宜，且係由被告壬○○之指
    示，共同被告辛○○始依約交付毒品及收取價金，則被告壬○○確已參與販賣毒品罪構成要件事實之部分行為，即係分
    擔實行犯罪行為，自應與共同被告辛○○共同負該部分販賣
    毒品罪責。是被告壬○○上開辯解顯與事實不符，難以採信
    。
五、被告辛○○部分：
    被告辛○○有如附表編號1至10所示販賣k他命等犯罪事實，
    業據其於警詢時、偵查中及本院審理時坦承不諱（見98年度
    偵字第15145 號偵查卷一第11至22頁、第42至45頁、98年度
    偵字第15145 號偵查卷二第1至5頁、第10頁、第93至97頁、
    98年度訴字第3158號本院卷一第42、43頁），核與證人卓佩
    汝、乙○○、丙○○、甲○○、己○○、寅○○等人之證述
    情節大致相符（見98年度偵字第15145號偵查卷一第137至14
    2頁、第149至151頁、第153至158頁、第166至167頁、第170
    至174頁、第181至182頁、第184至189頁、第200至202 頁、
    第204至210頁、第218至220頁、98年度訴字第3158號本院卷
    一第181至184頁反面、第186反面至189頁、第243反面至245
    反面、98年度訴字第3158號本院卷二第68至72頁）；復經證
    人即共同被告壬○○於警詢時、偵查中及本院審理時均一致
    證稱其係與被告辛○○共同販賣第三級毒品k 他命，販賣所
    得之利潤是其與被告辛○○平分等語（見98年度偵字第1514
    5 號偵查卷一第55至57頁、第95至97頁、98年度偵字第1514
    5 號偵查卷二第100頁、98年度訴字第3158號本院卷一第199
    、199 反面頁）；且被告辛○○、戊○○、壬○○、子○○
    確於上揭時間持用門號0000000000、0000000000、00000000
    00、0000000000號行動電話，業據被告辛○○、戊○○、壬○○、子○○自承在卷，可知被告辛○○、戊○○、壬○○
    、子○○確於上揭時間有利用前開電話與如附表編號1至10
    所示證人等通聯及相互通聯之情事；又上揭證人等於警詢時
    、偵查中及本院審理時就如何與被告辛○○、戊○○、壬○○、子○○聯絡及關於買受毒品之種類、時間、地點、次數
    、價量等細節均先後證述明確，所述交易之時間，亦據被告
    辛○○自承無訛，復有通訊監察紀錄在卷可稽，足認如附表
    編號1 至10所示證人等於警詢時、偵查中所為上開陳述均具
    憑信性，堪信被告辛○○確有如附表編號1至4所示與被告戊○○共同販賣第三級毒品犯行、如附表編號5至9所示與被告
    壬○○共同販賣第三級毒品犯行，及附表編號10所示販賣第
    三級毒品犯行。
六、又非法販賣毒品係政府嚴予查緝之違法行為，非可公然為之
    ，且不論是以何形式包裝之毒品，均可任意分裝或增減其份
    量，而每次買賣之價量，亦隨時隨雙方關係之深淺、當時之
    資力、需求程度及對行情之認知等因素，機動的調整，因之
    販賣之利得，除經坦承犯行，或價量均達到明確外，委難查
    得實情，職是之故，縱未確切查得販賣賺取之實際差價，但
    除別有事證，足認係按同一價格轉讓，確未牟利外，尚難執
    此認非法販賣之事證有所不足，致知過坦承者難辭重典，飾
    詞否認者反得逞僥倖，而失情理之平；且毒品價格昂貴，取
    得不易，凡為販賣之不法勾當者，苟無利可圖，應無甘冒被
    查緝法辦重刑之危險，平白無端義務為該買賣之工作，是其
    販入之價格必較售出之價格低廉，而有從中賺取買賣差價牟
    利之意圖及事實，應屬合理之認定。基此，被告子○○、壬○○、辛○○均於本院審理時業已坦認：被告壬○○、辛○○於98年4 月間起，均係透過被告子○○向藥頭即真實姓名
    年籍不詳綽號「美女」之成年女子（下稱「美女」）調k 他
    命，以每公克240元或270元之價格，每次重量總計為100 公
    克或50公克之數量購入，再由被告子○○分別於98年4 月間
    不詳時間，於不詳地點，將k 他命以相同價格交予被告壬○○、辛○○等語（見本院卷一第195頁反面至196頁、第199
    頁201 頁），復經前開證人卓佩汝、乙○○、丙○○、甲○○、己○○、辰○○、寅○○均證稱其等分別係以每公克40
    0或500元左右之代價向被告戊○○、壬○○、辛○○購買k
    他命等語，從而被告戊○○、壬○○、辛○○共同或個別販
    售k 他命予上開證人之行為，確有獲得利益至明。至本院被
    告戊○○雖因矢口否認有販賣第二級毒品搖頭丸予證人乙○○之犯行，而證人乙○○於警詢時、偵查中及本院審理時亦
    僅供陳其向被告戊○○所購買搖頭丸之價格，使本院無從確
    認被告戊○○販賣所得之利潤，然以本案而言，被告戊○○
    與證人乙○○間既非親故至交，苟無利得，豈會甘冒重刑之
    風險，與之相約交付毒品之理，是堪認被告戊○○、壬○○
    、辛○○確實亦有販賣k 他命營利之意圖，及被告戊○○確
    實亦有販賣搖頭丸營利之意圖，均甚為明顯。
七、綜上事證判斷，被告等前開抗辯均屬避就之詞，洵無足採。
    本件事證已臻明確，被告等犯行均洵堪認定，皆應依法論科
    。
八、核被告戊○○、壬○○、辛○○就犯罪事實欄一所敘事實部
    分，均係犯毒品危害防制條例第4條第3項之販賣第三級毒品
    罪；被告戊○○就犯罪事實欄二所述部分，係犯毒品危害防
    制條例第4條第2項之販賣第二級毒品罪；被告子○○、癸○○、戊○○就犯罪事實欄三所敘事實部分，均係犯毒品危害
    防制條例第4條第3項之運輸第三級毒品罪、懲治走私條例第
    2條第1項之私運管制物品進口罪；被告子○○、戊○○就犯
    罪事實欄三所敘事實部分，另均係犯刑法第216條、第210條
    行使偽造私文書罪。被告戊○○、壬○○、辛○○販賣前，
    由被告壬○○、辛○○向被告子○○向綽號「美女」之姓名
    年籍均不詳成年人取得數量達50公克之第三級毒品k 他命，
    是其等顯已持有達20公克之第三級毒品k 他命，已違反毒品
    危害防制條例第11條第5 項之規定，惟其等該持有毒品之低
    度行為，已為其等販賣之高度行為所吸收，不另論罪；被告
    戊○○販賣前持有第二級毒品搖頭丸之低度行為，亦進而為
    其販賣之高度行為所吸收，不另論罪。被告子○○、戊○○
    所為偽造「謝惠興」署名之行為，係偽造私文書之階段行為
    ，偽造私文書後復持以行使，則偽造之低度行為應為行使之
    高度行為所吸收，均不另論罪。又被告子○○、癸○○、戊○○以一個運輸第三級毒品之行為，同時觸犯毒品危害防制
    條例第4條第3項及懲治走私條例第2條第1項之罪，係以一行
    為觸犯數罪名，應依刑法第55條條想像競合犯之規定，從一
    重之毒品危害防制條例第4條第3項規定處斷。至被告戊○○
    、辛○○就如附表編號1、2、3、4所示販賣k他命予證人卓
    佩汝、乙○○、丙○○、甲○○之犯行；被告壬○○、辛○○就如附表編號5、6、7、8、9所示販賣k他命予證人甲○○
    、己○○、辰○○之犯行；被告癸○○、戊○○就犯罪事實
    三所述之運輸毒品犯行，彼此間均具有犯意之聯絡、行為之
    分擔，依刑法第28條規定皆為共同正犯。而被告子○○就犯
    罪事實三所述之運輸毒品犯行，與被告癸○○、戊○○2人
    間有犯意聯絡；就犯罪事實三所述之行使偽造私文書犯行，
    與被告戊○○間有犯意之聯絡，亦均應依刑法第28條規定論
    為共同正犯。又被告子○○所為如犯罪事實三所示之運輸第
    三級毒品、行使偽造私文書之犯行；被告戊○○所為分別如
    附表編號1、2、3、4所示之販賣第三級毒品犯行、犯罪事實
    二所示之販賣第二級毒品犯行及犯罪事實三所示之運輸第三
    級毒品、行使偽造私文書之犯行；被告壬○○所為分別如附
    表編號5、6、7、8、9所示犯行、被告辛○○所為分別如附
    表編號1、2、3、4、5、6、7、8、9、10所示犯行，其等所
    犯上開各罪，犯意各別，行為互殊，均應予分論併罰。再被
    告子○○於偵查中、本院審理時均自白其所為運輸第三級毒
    品犯行，被告辛○○、壬○○於偵查及審判中分別自白如附
    表編號1至10及附表編號6至9所示販賣第三級毒品k他命之犯
    罪事實，其等所犯各罪，均依毒品危害防制條例第17條第2
    項規定減輕其刑。爰審酌被告子○○、癸○○、戊○○、壬○○、辛○○5人均正值青盛之年，竟均不思努力進取，明
    知毒品對於人體有莫大之戕害，為圖一己之私利，竟漠視毒
    品之危害性，而販賣及運輸毒品犯行，嚴重危害國民身心健
    康及社會風氣，進而敗壞社會治安，又被告子○○主導運輸
    毒品犯行，其所運輸之第三級毒品數量甚大，且被告戊○○
    、壬○○犯罪後均僅就部分犯行坦承，被告癸○○則就犯行
    均未能坦承，及兼衡其等犯罪之動機、目的、手段、行使偽
    造私文書、販賣毒品之次數、及所得利益等情節，分別量處
    如主文所示之刑，並分別定渠等之應執行刑，以資懲儆。
九、從刑部分：
  (一)按依毒品危害防制條例第18條第1 項前段之規定，應予沒收
    銷燬之毒品，以經查獲之第一、二級毒品為限，同條例第18
    條第1 項後段復規定查獲之第三、四級毒品，無正當理由而
    擅自持有者，沒入銷燬之。從而，依同條例第18條第1 項後
    段應沒入銷燬之毒品，專指查獲施用或持有之第三、四級毒
    品而言；倘係查獲製造、運輸、販賣、意圖販賣而持有、以
    非法方法使人施用、引誘他人施用或轉讓第三、四級毒品，
    既屬同條例相關法條明文規定處罰之犯罪行為，即非該條項
    應依行政程序沒入銷燬之範圍。又同條例第19條第1 項所定
    「供犯罪所用或因犯罪所得之物」，係指犯第4條至第9條、
    第12條、第13條或第14條第1條、第2項之罪所用或所得之物
    ，不包括毒品本身在內，是尚不得援用此項規定為第三、四
    級毒品之沒收依據。再同條例對於查獲之製造、運輸、販賣
    、意圖販賣而持有、以非法方法使人施用、引誘他人施用及
    轉讓第三、四級毒品之沒收，並無特別規定，如其行為已構
    成犯罪，則該毒品即屬不受法律保護之違禁物，應回歸刑法
    之適用，依刑法第38條第1項第1款之規定沒收之，始為適法
    （參最高法院96年度臺上字第727 號判決）。故本件扣案之
    被告戊○○所持有之第三級毒品k 他命12包（總計驗餘淨重
    為944.32公克），係供被告子○○、癸○○、戊○○共同運
    輸第三級毒品所用，性質上屬違禁物，揆諸前揭判決意旨，
    應回歸刑法之適用，依刑法第38條第1項第1款規定，宣告沒
    收（上開毒品之外包裝袋12個，因仍會殘留微量毒品而無法
    將之完全析離，應視為毒品k 他命之一部），至於鑑驗用罄
    部分，既已不復存在，爰不為沒收之諭知。另扣案之被告子
    ○○所持有之第三級毒品k 他命2包（合計驗餘重量約49.89
    公克），如前所述，該部分毒品係警方經被告子○○、卯○○同意搜索後，於被告卯○○所攜帶之背包內扣得子○○所
    有之K他命1包，及於子○○所承租之臺中市○○路○段528號
    4 樓之10之住處內所扣得子○○所有之k他命1包，與被告子
    ○○所犯之前開運輸毒品罪及行使偽造私文書罪均無直接關
    聯性；而扣案之被告壬○○所持有之第三級毒品k他命1包（
    驗餘重量約2.06公克），查上開毒品之扣案日期98年6 月16
    日，與被告壬○○最後一次販賣毒品之日期即如附表編號5
    所示之98年5月3日，差距為1 個多月，且經被告壬○○供承
    其有施用第三級毒品，是難認該扣案毒品為被告壬○○販賣
    毒品所用之物，又依卷內證據無從證明與其等上開犯行有關
    ，自均無從為沒收之諭知。
  (二)復按共同正犯因相互間利用他人之行為，以遂行其犯意之實
    現，本於責任共同之原則，有關沒收部分，對於共犯間供犯
    罪所用之物，自均應為沒收之諭知。又按毒品危害防制條例
    第19條第1 項規定，犯販賣毒品罪者，其犯罪所得之財物均
    沒收之，係採義務沒收主義。故販賣毒品所得之對價，不問
    其中成本若干，利潤多少，均應全部諭知沒收，貫徹政府查
    禁煙毒之決心，以符立法本旨；又犯毒品危害防制條例第4
    條之販賣第二級或第三級毒品罪者，依同條例19條第1 項規
    定，其因犯罪所得之物沒收之，如全部或一部不能沒收時，
    追徵其價額或以其財產抵償之。所稱因犯罪所得之物，自以
    實際所得者為限，苟無所得或尚未取得者，自無從為沒收及
    追繳或抵償之諭知；共同正犯之犯罪所得為現款時，因係合
    併計算，且於全部或一部不能沒收時，以其財產抵償之，為
    避免執行時發生重複沒收、抵償之情形，故各共同正犯之間
    係採連帶沒收主義，於裁判時應諭知連帶沒收，不得就全體
    共同正犯之總所得，對各該共同正犯分別重複諭知沒收。查
    被告辛○○販賣毒品如附表編號10所示之所得金額、被告戊○○販賣毒品如犯罪事實二所示之所得金額，分別係被告辛○○、戊○○分別犯販賣第二、三級毒品罪所得之財物，均
    應依毒品危害防制條例第19條第1 項規定，宣告沒收，如全
    部或一部不能沒收時，則以其財產抵償之。而被告戊○○、
    辛○○就如附表編號1至4所示共同販賣毒品部分、被告壬○○、辛○○就如附表編號5至9所示共同販賣毒品部分，既均
    為共同犯罪所得財物，自應合併計算，爰諭知其等各應與共
    同被告連帶沒收之，如全部或一部不能沒收時，以其等與共
    同被告之財產連帶抵償之。
  (三)又扣案之襯衫12件、紙箱1 只，於扣案當時為被告戊○○所
    持有中，且係供被告子○○、癸○○、戊○○共同運輸第三
    級毒品k 他命所用之物，已如前述，且據被告子○○供承在
    卷，均應依毒品危害防制條例第19條第1 項之規定宣告沒收
    。另被告癸○○所有之行動電話1 具（內含門號0000000000
    號SIM卡1張），於98年1月21日至同年12月4日為被告癸○○
    所有，業據被告癸○○供承在卷，並有該門號用戶年籍查詢
    資料在卷可證（見98年訴字第3158號本院卷二第164、165頁
    ），且為供本案運輸第三級毒品所用之物，已如前述，亦應
    依毒品危害防制條例第19條第1項之規定宣告沒收。
  (四)至扣案被告子○○所持有之行動電話2具（分別內含門號000
    0000000號、0000000000號SIM卡各1 張）、被告戊○○所持
    有之行動電話1具（內含門號0000000000號SIM卡1 張）；未
    扣案之辛○○所持用門號0000000000號之行動電話1 支、被
    告壬○○所持用門號0000000000號之行動電話1 支、被告戊○○所持用門號0000000000號之行動電話1 支，分別係不知
    情之卯○○、丁○○、張欣龍、巳○○、阮千紋、陳俊廷所
    申請，均非被告等人所自行申辦，此有上開門號之申請登記
    人資料在卷可參（見98年訴字第3158號本院卷一第143至148
    頁），雖係供本案犯罪所用之物，惟既非被告等人所有，爰
    均不予宣告沒收。另扣案之被告癸○○所持有之行動電話1
    具（內含門號0000000000號SIM卡1張），業已掛失停用，有
    該門號之亞太行動資料查詢1份在卷可稽（見98年訴字第315
    8號本院卷一第142頁），且本院依卷內證據無從證明該門號
    有供以被告癸○○為犯罪之用，是亦不為沒收之宣告，併此
    敘明。
  (五)末查，被告戊○○於超峰快遞公司收送貨單之「收件人」欄
    內偽造之「謝惠興」署押壹枚，爰依刑法第219 條之規定，
    不問屬於犯人與否，併為沒收之諭知。
貳、無罪部分
一、公訴意旨另以：
  (一)被告子○○、辛○○、壬○○、戊○○、卯○○均明知k 他
    命為毒品危害防制條例列管之第三級毒品，不得意圖營利而
    販賣，竟共同基於販賣第三級毒品k 他命之犯意聯絡，由被
    告子○○負責尋找k他命之來源，並將k他命交由被告壬○○
    、辛○○及戊○○販賣，被告卯○○則負責介紹購買k 他命
    毒品之對象及協助處理販賣事宜，上開被告5 人分別於如附
    表編號1至10所示之時間、地點共同販賣第三級毒品k他命予
    如附表編號1至10所示之購毒者，而獲取如附表編號1至10所
    示之販毒所得，該所得為其等朋分花用，因認被告戊○○就
    如附表編號5至10所示部分，被告壬○○就如附表編號1至4
    、10所示部分，被告子○○、卯○○就如附表編號1 至10所
    示部分，均涉犯毒品危害防制條例第4條第3項之販賣第三級
    毒品罪嫌。
  (二)被告癸○○、戊○○、子○○共同基於偽造文書之犯意聯絡
    ，被告癸○○於98年6月16日下午5時30分許，依被告子○○
    之指示，與被告戊○○一同前往臺中市○○區○○路4段896
    號上之ok便利商店領取包裹時，由被告戊○○在超峰快遞收
    送貨單之「收件人簽章」欄位上偽簽「謝惠興」之署名，表
    示係由「謝惠興」本人親自領取貨物，以此方式偽造收送貨
    單之私文書，再將該收送貨單交付予不知情之超峰快遞公司
    人員而行使之，足生損害於超峰快遞公司對於郵件包裹管理
    之正確性及「謝惠興」本人。因認被告癸○○涉犯刑法第21
    6條、第210條之行使偽造私文書罪嫌等語。
二、按犯罪事實應依證據認定之，無證據不得認定其犯罪事實；
    又不能證明被告犯罪者，即應諭知無罪之判決，刑事訴訟法
    第154 條第2 項、第301 條第1 項分別定有明文。再按事實
    之認定，應憑證據，如未能發現相當證據，或證據不足以證
    明，自不能以推測或擬制之方法，為裁判基礎；苟積極證據
    不足為不利於被告事實之認定時，即應為有利於被告之認定
    ；又認定犯罪事實所憑之證據，雖不以直接證據為限，間接
    證據亦包括在內，然而無論直接證據或間接證據，其為訴訟
    上之證明，須於通常一般之人均不致有所懷疑，而得確信其
    為真實之程度者，始得據為有罪之認定，倘其證明尚未達到
    此一程度，而有合理之懷疑存在而無從使事實審法院得有罪
    之確信時，即應由法院為諭知被告無罪之判決，最高法院40
    年臺上字第86號、30年上字第816 號、76年度臺上字第4986
    號判例意旨足資參照。次按刑事訴訟法第161條已於91年2月
    8日修正公布，修正後同條第1項規定：檢察官就被告犯罪事
    實，應負舉證責任，並指出證明之方法。因此，檢察官對於
    起訴之犯罪事實，應負提出證據及說服之實質舉證責任。倘
    其所提出之證據，不足為被告有罪之積極證明，或其闡明之
    證明方法，無從說服法官以形成被告有罪之心證，基於無罪
    推定之原則，自應為被告無罪判決之諭知（最高法院92年臺
    上字第128號判例亦同此意旨）。
三、公訴人認被告戊○○、子○○、卯○○涉犯前開犯行，無非
    以證人卓佩汝、乙○○、丙○○、甲○○、己○○、辰○○
    於警詢時及偵查中之證述；通訊監察譯文、蒐證照片、通聯
    紀錄、指認犯罪嫌疑人紀錄表，及扣案之被告子○○所有之
    k 他命2包（合計驗餘淨重為49.89公克）、被告壬○○所有
    之k他命1包（驗餘重量為2.06公克）、被告子○○所持有之
    行動電話2具（分別內含門號0000000000號、0000000000 號
    SIM卡各1張）等物品，為其主要論據。訊據被告戊○○、子
    ○○、卯○○均堅詞否認有此部分之販賣第三級毒品k 他命
    犯行，經查：
  (一)證人即如附表編號5 至10所示之購毒者甲○○、己○○、辰
    ○○、寅○○均未曾於警詢時、偵查中及本院審理時證稱被
    告戊○○有何與被告子○○、壬○○、辛○○、卯○○共同
    販賣毒品予其等之情事，亦無任何通訊監察譯文可證明前開
    證人有與被告戊○○當時所持有門號為0000000000號行動電
    話有任何有關於購買第三級毒品k 他命之通聯記錄，且無證
    人即共同被告子○○、壬○○、辛○○、卯○○曾證述被告
    戊○○有與其等為該部分之販賣第三級毒品之行為，復依本
    院審酌卷內之全部證據資料，應認被告戊○○認就此部分販
    賣第三級毒品罪嫌，舉證尚有不足，尚難認定被告有為此部
    分販賣第三級毒品之犯行。
  (二)被告壬○○、辛○○於98年4 月間起不詳時間，於不詳地點
    ，透過被告子○○向藥頭「美女」調k他命，以每公克270元
    之價格，每次重量總計為100公克或50公克之數量購入k他命
    ，再由被告子○○分別於98年4 月間不詳時間，於不詳地點
    地點，將k 他命以相同價格交予被告壬○○、辛○○等情，
    業據被告子○○自承在卷（見本院卷一第257、257反面頁）
    ，核與證人即共同被告辛○○、壬○○於本院審理時證述情
    節大致相符（見本院卷一第193、195頁反面至196頁、第199
    頁202 頁），惟證人即共同被告壬○○、辛○○均僅證稱被
    告子○○有為其等調過毒品k 他命，且均表示係因其等找不
    到k 他命之貨源，始委託被告子○○為其等向藥頭「美女」
    調貨，而未曾證稱被告子○○有何與其等共同販賣第三級毒
    品k他命予如附表編號1至10所示之購毒者之犯意聯絡或行為
    分擔，且被告壬○○、辛○○於警詢時、偵查中及本院審理
    時均一致證稱其等係共同販賣毒品，販得之金額係其2 人平
    分，是被告子○○既無分得所販毒所得之金額，自難認定其
    有與被告壬○○、辛○○共同販賣毒品以營利之犯意；且證
    人即如附表編號1 至10所示之購毒者卓佩汝、乙○○、丙○○、甲○○、己○○、辰○○、寅○○均未曾於警詢時、偵
    查中及本院審理時證稱被告子○○有何與被告戊○○、壬○○、辛○○、卯○○共同販賣毒品予其等之情事，亦無任何
    通訊監察譯文可證明前開證人有與被告子○○當時所持有門
    號為0000000000、0000000000號行動電話有任何有關於購買
    第三級毒品k 他命之通聯記錄；至證人即共同被告戊○○雖
    於警詢時、偵查中證稱：被告子○○負責找尋上手進貨再將
    k 他命分配予被告癸○○、壬○○、辛○○，伊是負責接洽
    買主或幫他們送毒品，販賣後錢是交給被告子○○，實際上
    被告壬○○、辛○○是在幫被告子○○賣k 他命云云（見98
    年度偵字第15145號偵查卷二第51、53、113、114頁），惟
    其於本院審理時復以證人身分證稱：被告子○○沒有指示我
    們去販賣毒品k他命，伊亦無幫被告子○○販賣k他命，上開
    警詢時、偵查中之證述是警方叫伊說的，但實際上不是這樣
    ，伊知道只是被告壬○○欠被告子○○錢，亦不知是不是毒
    品的錢，至於他們之間有無毒品往來，伊沒有親眼看到云云
    （見本院卷一第251、252頁），足見證人及共同被告戊○○
    前後證詞明顯不一，有嚴重瑕疵，已難採信。此外，另無其
    他證據足資佐證被告子○○有與其他共同被告共同販賣第三
    級毒品之情形，自難遽以認定被告子○○有何涉及此部分之
    販賣第三級毒品之事實。
  (三)證人即如附表所示之購毒者卓佩汝、乙○○、丙○○、甲○○、己○○、辰○○、寅○○均未曾於警詢時、偵查中及本
    院審理時證稱被告卯○○有何與被告子○○、戊○○、壬○○、辛○○共同販賣毒品予其等之情事，雖證人辰○○於警
    詢時及偵查中證稱：被告卯○○向伊介紹被告壬○○、辛○○有在販賣k 他命，說伊如果有需要可以打電話給他們購買
    云云（見98年度偵字第15145 號偵查卷一第224、243頁）；
    證人己○○於警詢時證稱：被告卯○○於98年1 月間某日在
    伊上班的地方麗晶皇宮理KTV 包廂內介紹被告壬○○、辛○○，因為她知道伊有在施用k 他命及搖頭丸，當時她直接告
    訴伊如有需要購買k 他命或搖頭丸可以打電話給他們，並將
    被告壬○○、辛○○之聯絡方式告知伊，要伊輸入在行動電
    話電話簿裡等語（見98年度偵字第15145號偵查卷一第206、
    207 頁）；證人即共同被告辛○○於偵查中具結證稱：被告
    卯○○有介紹同事綽號「玉米」、「小希」2 人向伊、被告
    壬○○購買k 他命，「玉米」有來找過被告卯○○，被告卯
    ○○有跟她講伊與被告壬○○在賣k 他命，當時伊有在場等
    語（見98年度偵字第15145 號偵查卷二第95、96頁）；證人
    即共同被告壬○○於警詢時證稱：綽號「玉米」、「小希」
    好像是伊去被告卯○○位於臺中市○○路○段528 號4樓之10
    住處時，由被告卯○○介紹的，被告卯○○當場向綽號「玉
    米」、「小希」介紹伊有在販賣k 他命，如有需要可以向伊
    購買等語（見98年度偵字第15145 號偵查卷二第17頁），上
    開證人證詞均僅能證明被告卯○○有介紹證人辰○○、己○○予被告壬○○、辛○○認識，而不能證明被告卯○○有何
    參與販賣第三級毒品之犯罪行為，且觀之其等證詞，被告卯
    ○○並非刻意去介紹證人辰○○、己○○予被告壬○○、辛○○認識，而係因朋友或同事關係之場合，始介紹證人辰○○、己○○予被告壬○○、辛○○，並因知悉其等均有施用
    毒品，而告知被告壬○○、辛○○有販賣k 他命之行為，主
    觀上亦無與被告壬○○、辛○○有何犯意聯絡；又證人辰○○於本院審理時具結證稱：伊與被告卯○○本來是高中同學
    ，98年過年年開始，伊與被告卯○○在麗晶皇宮當同事，她
    知道伊有在施用k他命，她只單純跟我說被告壬○○有在賣k
    他命，沒有說別的，當時有很多人來店裡喝酒，有被告壬○○、子○○、辛○○、戊○○他們，伊與被告壬○○係那時
    由被告卯○○介紹認識的，之後伊都直接向被告壬○○聯絡
    買k他命，被告卯○○並沒有介入等語（見98年度訴字第315
    8號本院卷一第185、186 反面頁）；證人己○○於本院審理
    時具結證稱：伊與被告卯○○高一的時候就認識，之後在麗
    晶KTV當同事，伊有告訴她伊有在施用k他命，伊先在麗晶皇
    宮KTV 由被告卯○○之介紹認識被告壬○○，當時被告壬○○在店裡喝酒，她只跟我說被告壬○○那邊有東西，之後伊
    就直接向被告壬○○聯絡交易毒品情事，被告卯○○亦無介
    入，是伊直接問被告卯○○哪裡可以買k 他命，她說她朋友
    即被告壬○○有在賣，並且給伊被告壬○○之電話（見98年
    度訴字第3158號本院卷一第183至185反面頁），足徵證人辰
    ○○、己○○與被告卯○○既從高中時期就認識，之後又一
    起於麗晶皇宮當同事，交情非淺，應非一般購毒者與販毒者
    之關係，又被告卯○○於被告壬○○等人至麗晶皇宮內喝酒
    時，因與被告壬○○亦為朋友關係，固介紹店內之其他友人
    本屬常情之理，縱其告知證人辰○○、己○○2 人被告壬○○有在販賣k他命一事，惟事後證人辰○○、己○○與被告
    壬○○、辛○○聯絡及購買第三級毒品k 他命之交易過程，
    被告卯○○均無任何涉入參與，是以能否僅以被告卯○○上
    開介紹行為，即逕認其有與其他共同被告有共同為毒品之交
    易，亦稍嫌速斷。綜上，被告卯○○是否有與其他共同被告
    共同販賣毒品予前開證人等犯行，公訴人所提出用以證明被
    告犯罪之證據，應仍有不足，自不足說服本院形成被告有罪
    之心證，而為被告不利之認定。
四、公訴人認被告癸○○涉犯前開犯行，無非以證人即共同被告
    子○○、戊○○於警詢時及偵查中之證述，及超峰快遞公司
    收送貨單影本1份、被告戊○○所持有之行動電話1具（內含
    門號0000000000號SIM卡1張）、被告癸○○所持有之行動電
    話2具（分別內含門號0000000000號、0000000000號SIM卡各
    1 張）等物品，為其主要論據。訊據被告癸○○堅詞否認有
    此部分之偽造文書犯行，經查：
  (一)98年6月16日下午5時30分許，被告癸○○、戊○○一同前往
    前開ok便利商店後，被告癸○○在旁邊等候領取夾藏k 他命
    之包裹之際，由被告戊○○與超峰快遞公司人員接洽，並依
    被告子○○指示，於超峰快遞收送貨單之「收件人簽章」欄
    位上，偽簽「謝惠興」之署名，表示係由「謝惠興」本人親
    自領取貨物，以此方式偽造收送貨單之私文書，再將該收送
    貨單交付予不知情之快遞公司人員而行使之等事實，業據被
    告子○○、癸○○、戊○○供承在卷，復有超峰快遞公司收
    送貨單影本1 份在卷可憑，是被告戊○○所為之偽造私文書
    及行使偽造私文書之犯行，已堪認定。
  (二)然證人即共同被告戊○○於本院審理時證稱：伊於98年6 月
    16 日下午5時30分許與被告癸○○同前往前開ok便利商店領
    取包裹時，伊有於超峰快遞收送貨單之「收件人簽章」欄位
    上偽簽「謝惠興」之署名，當時被告癸○○不知道伊簽誰的
    名字等語（見98年度訴字第3158號本院卷一第251反面頁）
    是認被告戊○○並未告知被告癸○○其所為之上開犯行，又
    被告子○○係指示被告戊○○去為其領取上開包裹，並由被
    告子○○告知要於超峰快遞公司收送貨單上收件人姓名為謝
    惠興，因此要於「收件人簽章」欄位上簽上「謝惠興」之署
    名等情，已如前述，是被告子○○既亦無指示被告癸○○為
    前開偽造文書犯行，則被告癸○○主觀上無從知悉被告子○○、李所為之前揭偽造私文書、行使偽造私文書之犯意聯絡
    ，復依當時情況，被告癸○○當時正在前開便利商店旁邊等
    候領取夾藏k 他命之包裹，其心情應甚為緊張，是其所辯不
    知被告子○○、戊○○有何所為共同偽造文書之犯行，即非
    屬無理由，再者，尚乏其他積極證據可資證明被告癸○○確
    有予被告子○○、戊○○有前開犯行之犯意聯絡或行為分擔
    ，自難為被告不利之認定。
五、綜合上述，檢察官所提出之證據或所指出之證明方法，尚不
    足為被告戊○○、子○○、卯○○有前開部分之販賣第三級
    毒品，及被告癸○○有前開偽造文書等事實之積極證明，或
    說服本院形成被告有罪之心證。此外，復查無其他積極證據
    足認被告等有前開公訴意旨所指此部分之犯行，揆諸上揭判
    例意旨及說明，就該部分既不能證明被告等犯罪，自應為無
    罪之諭知。
參、至被告子○○明知k 他命為毒品危害防制條例列管之第三級
    毒品，依法不得轉讓、持有，分別於98年4 月間不詳時間、
    地點，以每公克270 元之價格，向藥頭「美女」以每次重量
    總計為100公克或50公克之數量購入k他命後，復分別於98年
    4月間不詳時間、地點，將前開所購得之重量總計為100公克
    或50公克之k 他命，以相同價格交予壬○○或辛○○，先後
    共計2、3次等情，雖據被告子○○自承在卷，並有證人即共
    同被告壬○○、辛○○於本院審理時證述情節大致相符；又
    被告子○○於如附表編號10所示之時間、地點，為證人寅○○撥打電話予被告辛○○洽購k 他命，並為證人寅○○代墊
    該次購買第三級毒品之金額1,200 元等情，亦據被告子○○
    自承在卷，並有證人寅○○、證人即共同被告辛○○於本院
    審理時證述情節大致相符，復有被告子○○、辛○○通訊監
    察譯文在卷可佐，惟被告子○○上開不法犯行既均未據起訴
    ，本院自無從審理，應由檢察官依法偵辦。
據上論斷，應依刑事訴訟法第299條第1項前段、第301條第1項前
段，毒品危害防制條例第4條第2項、第3項、第11條第3項、第17
條第2項、第19條第1項，懲治走私條例第2條第1項，刑法第11條
、第28條、第55條、第216條、第210條、第51條第5 款、第38條
第1項第1款、第219條，判決如主文。
本案經檢察官午○○到庭執行職務。
中    華    民    國    99    年    1     月    21    日
                  刑事第四庭  審判長法  官 鄭永玉
                                    法  官 張恩賜
                                    法  官 潘曉玫
以上正本證明與原本無異。
如不服本判決，應於判決送達後10日內，向本院提出上訴書狀，
且上訴書狀應敘述具體理由，而上訴書狀未敘述上訴理由者，應
於上訴期間（即自收受判決書之翌日起算10日）屆滿後20日內補
提理由書。
                                    書記官 張齡方
中    華    民    國    99    年    1     月    21    日
┌────────────────────────────────────┐
│附表：                                                                  │
├──┬───┬───┬───┬──────────┬──────────┤
│編號│購毒者│時  間│地  點│販 賣 毒 品 之 方 式│罪                刑│
├──┼───┼───┼───┼──────────┼──────────┤
│ １ │卓佩汝│98年4 │臺中市│民國98年4月15日凌晨2│戊○○共同販賣第三級│
│    │      │月15日│北屯區│至3時許，由庚○○以 │毒品，處有期徒刑伍年│
│    │      │      │上之某│門號0000000000號行動│貳月。未扣案之販賣第│
│    │      │      │全家便│電話，撥打戊○○所持│三級毒品所得新臺幣貳│
│    │      │      │利商店│用之門號0000000000號│仟元與辛○○連帶沒收│
│    │      │      │      │行動電話向其洽購新臺│，如全部或一部不能沒│
│    │      │      │      │幣（下同）2,000元之K│收時，以其等財產連帶│
│    │      │      │      │他命5 公克，雙方約妥│抵償之。            │
│    │      │      │      │交易細節後，戊○○旋│辛○○共同販賣第三級│
│    │      │      │      │委由辛○○，將5 公克│毒品，處有期徒刑貳年│
│    │      │      │      │之K 他命攜至約定地點│捌月。未扣案之販賣第│
│    │      │      │      │，以上開價格，販賣第│三級毒品所得新臺幣貳│
│    │      │      │      │三級毒品予庚○○。  │仟元與戊○○連帶沒收│
│    │      │      │      │                    │，如全部或一部不能沒│
│    │      │      │      │                    │收時，以其等財產連帶│
│    │      │      │      │                    │抵償之。            │
├──┼───┼───┼───┼──────────┼──────────┤
│ ２ │乙○○│98年5 │臺中縣│98年5月8日凌晨0 時許│戊○○共同販賣第三級│
│    │      │月8日 │大雅鄉│，戊○○先向辛○○拿│毒品，處有期徒刑伍年│
│    │      │      │中清路│5公克之k他命，再至王│貳月。未扣案之販賣第│
│    │      │      │4段   │煜婷之工作地點即位於│三級毒品所得新臺幣貳│
│    │      │      │      │臺中縣大雅鄉○○路4 │仟元與辛○○連帶沒收│
│    │      │      │      │段之「007檳榔攤」， │，如全部或一部不能沒│
│    │      │      │      │以2,000元之價格，販 │收時，以其等財產連帶│
│    │      │      │      │賣第三級毒品k他命5公│抵償之。            │
│    │      │      │      │克予乙○○。        │辛○○共同販賣第三級│
│    │      │      │      │                    │毒品，處有期徒刑貳年│
│    │      │      │      │                    │捌月。未扣案之販賣第│
│    │      │      │      │                    │三級毒品所得新臺幣貳│
│    │      │      │      │                    │仟元與戊○○連帶沒收│
│    │      │      │      │                    │，如全部或一部不能沒│
│    │      │      │      │                    │收時，以其等財產連帶│
│    │      │      │      │                    │抵償之。            │
├──┼───┼───┼───┼──────────┼──────────┤
│ ３ │丙○○│98年4 │臺中市│丙○○經由其胞姐王煜│戊○○共同販賣第三級│
│    │      │月26日│文心路│婷處，獲悉可向戊○○│毒品，處有期徒刑伍年│
│    │      │      │與崇德│購買K 他命毒品，遂於│貳月。未扣案之販賣第│
│    │      │      │路交岔│98年4 月26日晚間10時│三級毒品所得新臺幣貳│
│    │      │      │路口處│許，以其持用之門號09│仟元與辛○○連帶沒收│
│    │      │      │      │00000000號行動電話，│，如全部或一部不能沒│
│    │      │      │      │撥打戊○○所持用之門│收時，以其等財產連帶│
│    │      │      │      │號0000000000號行動電│抵償之。            │
│    │      │      │      │話，向其洽購2,000 元│辛○○共同販賣第三級│
│    │      │      │      │之K他命5公克，雙方約│毒品，處有期徒刑貳年│
│    │      │      │      │妥交易細節後，戊○○│捌月。未扣案之販賣第│
│    │      │      │      │旋於同日晚間10、11時│三級毒品所得新臺幣貳│
│    │      │      │      │許委由辛○○，將5 公│仟元與戊○○連帶沒收│
│    │      │      │      │克之K 他命攜至約定地│，如全部或一部不能沒│
│    │      │      │      │點，以上開價格，販賣│收時，以其等財產連帶│
│    │      │      │      │第三級毒品予丙○○。│抵償之。            │
├──┼───┼───┼───┼──────────┼──────────┤
│ ４ │甲○○│98年4 │臺中臺│98年4月16日下午2、3 │戊○○共同販賣第三級│
│    │      │月16日│北屯區│時許，甲○○以其所持│毒品，處有期徒刑伍年│
│    │      │      │區遼寧│用之門號0000000000號│貳月。未扣案之販賣第│
│    │      │      │路1段8│行動電話，撥打戊○○│三級毒品所得新臺幣壹│
│    │      │      │之10號│所持用之門號00000000│仟元與辛○○連帶沒收│
│    │      │      │甲○○│45號行動電話洽購K 他│，如全部或一部不能沒│
│    │      │      │住處樓│命5 公克，雙方約妥交│收時，以其等財產連帶│
│    │      │      │下    │易細節後，戊○○旋委│抵償之。            │
│    │      │      │      │由辛○○於同日下午4 │辛○○共同販賣第三級│
│    │      │      │      │、5 時許將5公克之K他│毒品，處有期徒刑貳年│
│    │      │      │      │命攜至約定地點，以1,│柒月。未扣案之販賣第│
│    │      │      │      │000 元之價格，販賣第│三級毒品所得新臺幣壹│
│    │      │      │      │三級毒品予甲○○。  │仟元與戊○○連帶沒收│
│    │      │      │      │                    │，如全部或一部不能沒│
│    │      │      │      │                    │收時，以其等財產連帶│
│    │      │      │      │                    │抵償之。            │
├──┼───┼───┼───┼──────────┼──────────┤
│ ５ │甲○○│98年5 │前往臺│甲○○於98年5月3日凌│壬○○共同販賣第三級│
│    │      │月3日 │中市北│晨2時許，先撥打徐世 │毒品，處有期徒刑伍年│
│    │      │      │區漢口│凱所持用之門號098147│貳月。未扣案之販賣第│
│    │      │      │路之「│0430號行動電話，原欲│三級毒品所得新臺幣壹│
│    │      │      │嘉年華│向壬○○洽購K 他命，│仟元與辛○○連帶沒收│
│    │      │      │KTV」 │然因壬○○告知毒品放│，如全部或一部不能沒│
│    │      │      │之路途│在辛○○那邊，遂請王│收時，以其等財產連帶│
│    │      │      │上    │庭聆向辛○○接洽，王│抵償之。            │
│    │      │      │      │庭聆因而與辛○○聯絡│辛○○共同販賣第三級│
│    │      │      │      │毒品交易，旋於同日凌│毒品，處有期徒刑貳年│
│    │      │      │      │晨4時許，辛○○即於 │柒月。未扣案之販賣第│
│    │      │      │      │開車搭載甲○○欲前往│壹三級毒品所得新臺幣│
│    │      │      │      │臺中市○區○○路之「│壹仟元與壬○○連帶沒│
│    │      │      │      │嘉年華KTV 」之路途上│收，如全部或一部不能│
│    │      │      │      │，以1,000 元之價格，│沒收時，以其等財產連│
│    │      │      │      │販賣第三級毒品k他命2│帶抵償之。          │
│    │      │      │      │公克予甲○○。      │                    │
├──┼───┼───┼───┼──────────┼──────────┤
│ ６ │己○○│98年4 │臺中市│己○○（綽號「小希」│壬○○共同販賣第三級│
│    │      │月20日│文心路│）於98年4月20日某時 │毒品，處有期徒刑貳年│
│    │      │      │4段528│先以其所持用之門號09│捌月。未扣案之販賣第│
│    │      │      │號之通│00000000號行動電話，│三級毒品所得新臺幣貳│
│    │      │      │豪大樓│撥打與壬○○所持用之│仟元與辛○○連帶沒收│
│    │      │      │      │門號0000000000號行動│，如全部或一部不能沒│
│    │      │      │      │電話聯絡洽購k他命， │收時，以其等財產連帶│
│    │      │      │      │經壬○○指示其改向周│抵償之。            │
│    │      │      │      │羿辰洽購毒品，其因而│辛○○共同販賣第三級│
│    │      │      │      │改撥打辛○○所持用之│毒品，處有期徒刑貳年│
│    │      │      │      │門號0000000000號行動│捌月。未扣案之販賣第│
│    │      │      │      │電話洽購2,000元之K他│三級毒品所得新臺幣貳│
│    │      │      │      │命5公克，雙方約妥交 │仟元與壬○○連帶沒收│
│    │      │      │      │易細節後，辛○○旋將│，如全部或一部不能沒│
│    │      │      │      │5公克K他命攜至約定地│收時，以其等財產連帶│
│    │      │      │      │點，以上開價格，販賣│抵償之。            │
│    │      │      │      │第三級毒品予己○○。│                    │
├──┼───┼───┼───┼──────────┼──────────┤
│ ７ │己○○│98年4 │同上  │己○○（綽號「小希」│壬○○共同販賣第三級│
│    │      │月28日│      │）於98年4月28凌晨1時│毒品，處有期徒刑貳年│
│    │      │      │      │許日先以其所持用之門│捌月。未扣案之販賣第│
│    │      │      │      │號0000000000號行動電│三級毒品所得新臺幣貳│
│    │      │      │      │話，撥打與壬○○所持│仟元與辛○○連帶沒收│
│    │      │      │      │用之門號0000000000號│，如全部或一部不能沒│
│    │      │      │      │行動電話聯絡洽購k他 │收時，以其等財產連帶│
│    │      │      │      │命，經壬○○指示其改│抵償之。            │
│    │      │      │      │向辛○○洽購毒品，其│辛○○共同販賣第三級│
│    │      │      │      │因而改撥打辛○○所持│毒品，處有期徒刑貳年│
│    │      │      │      │用之門號0000000000號│捌月。未扣案之販賣第│
│    │      │      │      │行動電話洽購2,000 元│三級毒品所得新臺幣貳│
│    │      │      │      │之K他命5公克，雙方約│仟元與壬○○連帶沒收│
│    │      │      │      │妥交易細節後，辛○○│，如全部或一部不能沒│
│    │      │      │      │旋將5公克K他命攜至約│收時，以其等財產連帶│
│    │      │      │      │定地點，以上開價格，│抵償之。            │
│    │      │      │      │販賣第三級毒品予沈思│                    │
│    │      │      │      │妤。                │                    │
├──┼───┼───┼───┼──────────┼──────────┤
│ ８ │辰○○│98年4 │臺中市│辰○○（綽號「玉米」│壬○○共同販賣第三級│
│    │      │月7日 │文心路│）於98年4月7日或8日 │毒品，處有期徒刑貳年│
│    │      │或8日 │4段528│某時以其所持用之門號│捌月。未扣案之販賣第│
│    │      │      │號14樓│0000000000號行動電話│三級毒品所得新臺幣貳│
│    │      │      │之2 之│，撥打電話予壬○○所│仟元與辛○○連帶沒收│
│    │      │      │辰○○│持用之門號0000000000│，如全部或一部不能沒│
│    │      │      │住處  │號行動電話洽購k他命 │收時，以其等財產連帶│
│    │      │      │      │5公克，壬○○旋至相 │抵償之。            │
│    │      │      │      │約地點，以2,000元之 │辛○○共同販賣第三級│
│    │      │      │      │價格，販賣第三級毒品│毒品，處有期徒刑貳年│
│    │      │      │      │予辰○○。          │捌月。未扣案之販賣第│
│    │      │      │      │                    │三級毒品所得新臺幣貳│
│    │      │      │      │                    │仟元與壬○○連帶沒收│
│    │      │      │      │                    │，如全部或一部不能沒│
│    │      │      │      │                    │收時，以其等財產連帶│
│    │      │      │      │                    │抵償之。            │
├──┼───┼───┼───┼──────────┼──────────┤
│ ９ │辰○○│98年4 │臺中市│辰○○（綽號「玉米」│壬○○共同販賣第三級│
│    │      │月16日│文心路│）於98年4月16日晚間 │毒品，處有期徒刑貳年│
│    │      │      │4段528│7時許，以其所持用之 │捌月。未扣案之販賣第│
│    │      │      │號14樓│門號0000000000號行動│三級毒品所得新臺幣貳│
│    │      │      │之2 之│電話，撥打電話予徐世│仟元與辛○○連帶沒收│
│    │      │      │辰○○│凱所持用之門號098147│，如全部或一部不能沒│
│    │      │      │住處  │0430號行動電話洽購k │收時，以其等財產連帶│
│    │      │      │      │他命5 公克，嗣壬○○│抵償之。            │
│    │      │      │      │至相約地點，以2,000 │辛○○共同販賣第三級│
│    │      │      │      │元之價格，販賣第三級│毒品，處有期徒刑貳年│
│    │      │      │      │毒品予辰○○。      │捌月。未扣案之販賣第│
│    │      │      │      │                    │三級毒品所得新臺幣貳│
│    │      │      │      │                    │仟元與壬○○連帶沒收│
│    │      │      │      │                    │，如全部或一部不能沒│
│    │      │      │      │                    │收時，以其等財產連帶│
│    │      │      │      │                    │抵償之。            │
├──┼───┼───┼───┼──────────┼──────────┤
│ １０ │寅○○│98年5 │臺中市│98年5月13日凌晨2時許│辛○○販賣第三級毒品│
│    │      │月13日│文心路│，寅○○先撥打電話給│，處有期徒刑貳年柒月│
│    │      │      │4段528│其胞姊卯○○問詢問k │。未扣案之販賣第三級│
│    │      │      │號4 樓│他命，卯○○告知其先│毒品所得新臺幣壹仟貳│
│    │      │      │之10  │至子○○承租於臺中市│佰元沒收，如全部或一│
│    │      │      │      │文心路4 段528號4樓之│部不能沒收時，以其財│
│    │      │      │      │10住處等候，由子○○│產抵償之。          │
│    │      │      │      │以其所持用之門號0981│                    │
│    │      │      │      │753356號行動電話，撥│                    │
│    │      │      │      │打電話予辛○○所持用│                    │
│    │      │      │      │之門號0000000000號行│                    │
│    │      │      │      │動電話洽購k 他命，嗣│                    │
│    │      │      │      │辛○○即持3 公克（起│                    │
│    │      │      │      │訴書誤載為5公克）之K│                    │
│    │      │      │      │他命至上開住處，交付│                    │
│    │      │      │      │3公克k他命予寅○○，│                    │
│    │      │      │      │並以1,200 元之價格，│                    │
│    │      │      │      │販賣第三級毒品予陳程│                    │
│    │      │      │      │杰，並由子○○代為墊│                    │
│    │      │      │      │付上開款項。        │                    │
└──┴───┴───┴───┴──────────┴──────────┘

司法院資訊處製作；財團法人民間司法改革基金會備份。
